# 在正常经营过程中为短期销售而持有的土地

提问人：原来你就在这里 时间：2018-02-23 11:02:01
请问各位老师，《国际会计准则第 40 号--投资性房地产》 8 投资性房地产的例子如下： （ 1 ）为长期资本增值而持有的土地，不包括在正常经营过程中为短期销售而持有的土地。
请问各位老师，在正常经营过程中为短期销售而持有的土地指的是哪种情况呢？ 比如甲生产企业的生产基地在A市，为在B市拓展市场销售产品而在B市购买的商铺作为产品的销售门店，这种算吗？ 房地产开发企业的售楼处算吗？

回答人：chenyiwei
1 、甲生产企业的生产基地在A市，为在B市拓展市场销售产品而在B市购买的商铺作为产品的销售门店，这种情况属于自用固定资产。 房地产开发企业专门建造的售楼处属于固定资产，在预计销售年限内计提折旧，计入销售费用，不计入开发成本。 2 、是的，一个是已出租，一个是拟出组。 3 、待处置的自用房地产可能属于持有待售资产，也可能是因为继续在自用中而不满足持有待售的判断条件，总之不是投资性房地产。

提问人：原来你就在这里 时间：2018-02-25 19:33:32
现在回过头去看，前面也有一些不清楚的地方 当地产的分类--投资性房地产或自用房地产 6 对于承租人在经营租赁下持有的房地产权益，当且仅当该房地产满足投资性房地产的定义，且承租人对所确认的资产采用第 33 段至第 55 段规定的公允价值模式时，该项房地产权益才可归类为投资性房地产进行会计处理。
请问为什么经营租赁下的承租人可以确认为投资性房地产呢？ 这房地产压根儿就不是承租人的资产啊？

回答人：chenyiwei
IFRS下对确认投资性房地产不要求一定拥有产权，经营租赁项下权益也可以作为投资性房地产，但只能用公允价值模式计量。这次租赁准则修订也开始引入这些内容。

提问人：原来你就在这里 时间：2018-02-26 08:53:14
@chenyiwei “IFRS下对确认投资性房地产不要求一定拥有产权，经营租赁项下权益也可以作为投资性房地产，但只能用公允价值模式计量。这次租赁准则修订也开始引入这些内容。”
陈老师，这说的是转租的情况吗？

回答人：chenyiwei
可以这样说。

提问人：原来你就在这里 时间：2018-03-05 16:44:26
@chenyiwei 陈老师，那 40 号准则 9 指出不属于投资性房地产的示例： （ 1 ）意图在正常经营过程中销售或为销售而处于建造或开发过程中的房地产（参见《国际会计准则第２号———存货》），例如，为了在不久的将来处置或为开发和出售而专门取得的房地产。
这里是否包括房地产开发企业为建造、出售商品房而取得的土地使用权呢？

回答人：chenyiwei
是。此类土地使用权属于存货。

提问人：原来你就在这里 时间：2018-03-06 08:50:17
陈老师，关于投资性房地产的后续支出，国际会计准则和我国准则都没有区分成本模式和公允价值模式，符合资本化条件的都计入“投资性房地产—在建”，而不是先投资性房地产转“在建工程”，符合资本化条件的支出按成本模式计入“在建工程”，完工后再转回“投资性房地产”。 感觉这样怪怪的。 岂不是同一个对象，既有按照公允价值模式的部分，又有按照成本模式的部分？

回答人：chenyiwei
这是一种临时性的过渡措施（实务中的折衷），因为在建工程的公允价值计量的难度更大。